{"related": [], "etymology": null, "url": "https://en.wiktionary.org/wiki/electrificar", "definitions": ["electrify"], "verb": "electrificar", "synonyms": [], "description": "electrificar (first-person singular present electrifico, first-person singular preterite electrifiqu\u00e9, past participle electrificado)", "conjugations": {"imperative": {"affirmative": ["", "electrifica (t\u00fa) - electrific\u00e1 (vos)", "electrifique", "electrifiquemos", "electrificad", "electrifiquen"], "negative": ["", "no electrifiques", "no electrifique", "no electrifiquemos", "no electrifiqu\u00e9is", "no electrifiquen"]}, "infinitive": "electrificar", "indicative": {"future": ["electrificar\u00e9", "electrificar\u00e1s", "electrificar\u00e1", "electrificaremos", "electrificar\u00e9is", "electrificar\u00e1n"], "preterite": ["electrifiqu\u00e9", "electrificaste", "electrific\u00f3", "electrificamos", "electrificasteis", "electrificaron"], "imperfect": ["electrificaba", "electrificabas", "electrificaba", "electrific\u00e1bamos", "electrificabais", "electrificaban"], "conditional": ["electrificar\u00eda", "electrificar\u00edas", "electrificar\u00eda", "electrificar\u00edamos", "electrificar\u00edais", "electrificar\u00edan"], "present": ["electrifico", "electrificas (t\u00fa) - electrific\u00e1s (vos)", "electrifica", "electrificamos", "electrific\u00e1is", "electrifican"]}, "pastparticiple": {"plural": {"feminine": "electrificadas", "masculine": "electrificados"}, "singular": {"feminine": "electrificada", "masculine": "electrificado"}}, "gerund": "electrificando", "subjunctive": {"imperfect_se": ["electrificase", "electrificases", "electrificase", "electrific\u00e1semos", "electrificaseis", "electrificasen"], "future": ["electrificare", "electrificares", "electrificare", "electrific\u00e1remos", "electrificareis", "electrificaren"], "imperfect_ra": ["electrificara", "electrificaras", "electrificara", "electrific\u00e1ramos", "electrificarais", "electrificaran"], "present": ["electrifique", "electrifiques (t\u00fa) - electrifiqu\u00e9s (vos)", "electrifique", "electrifiquemos", "electrifiqu\u00e9is", "electrifiquen"]}}, "pronunciations": []}